【裁判字號】    99,交易,16
【裁判日期】    990531
【裁判案由】    過失傷害等
【裁判全文】
臺灣臺東地方法院刑事判決              99年度交易字第16號
公  訴  人  臺灣臺東地方法院檢察署檢察官
被      告  丙○○
            乙○○
上列被告因過失傷害等案件，經檢察官提起公訴（99年度偵字第
168號），本院判決如下：
    主  文
丙○○服用酒類，不能安全駕駛動力交通工具而駕駛，處拘役參
拾日，如易科罰金，以新臺幣壹仟元折算壹日；緩刑貳年。
丙○○、乙○○被訴過失傷害部分，均公訴不受理。
    犯罪事實
一、丙○○於民國（下同）98年11月13日上午11時許至同日下午
    2時許，在位於臺東縣臺東市○○街288巷29號住處飲用米酒
    1杯，明知已處於不能安全駕駛動力交通工具之狀態，仍騎
    乘車牌號碼K68－353號重型機車在臺東市境內供公眾往來之
    道路上行駛，約同日下午4時30分許，由西向東行經臺東市
    ○○街420之1號附近之產業道路時，因酒醉意識不清，且疏
    未注意車前狀況，不慎與騎乘車牌號碼892－DBZ號機車由東
    向西沿該產業道路行駛，亦疏未注意車前況之乙○○發生碰
    撞，致乙○○則受有左膝部、右足部、兩側肩部、右大腿挫
    傷（丙○○所涉過失傷害部分犯行，已經乙○○撤回告訴，
    應另諭知公訴不受理判決，詳後述），丙○○因此受有左脛
    骨與腓骨幹閉鎖性骨折之傷害（乙○○所涉過失傷害部分犯
    行，已經丙○○撤回告訴，應另諭知公訴不受理判決，詳後
    述）。員警據報於同日晚上7時28分對丙○○實施呼氣式酒
    精濃度檢驗，測得丙○○呼氣內含有酒精濃度每公升0.28
    毫克，推算案發時酒精濃度為每公升0.53毫克，始知上情。
二、案經臺東縣警察局臺東分局報請臺灣臺東地方法院檢察署檢
    察官偵查起訴。
    理    由
壹、有罪部分：
  一、上開犯罪事實，業據被告丙○○於本院審理時均坦承不諱
      ，並有道路交通事故當事人酒精測定紀錄表、臺東分局交
      通事故處理消組取締酒醉駕車違反刑法第一百八十五條之
      三案件觀察紀錄表、臺東縣警察局舉發違反道路交通管理
      事件通知單、道路交通事故現場圖、道路交通事故調查報
      告表(一)、(二)、臺東縣警察局道路交通事故照片黏貼紀
      錄表及財團法人臺東基督教醫院診斷證明書附卷足資佐憑
      ，是被告自白核予客觀事實相符，堪予採信。本件事證至
      臻明確，被告此部分犯行洵堪認定。
  二、核被告丙○○所為，係犯刑法第一百八十五條之三服用酒
      類不能安全駕駛動力交通工具而駕駛罪。爰審酌被告之素
      行、智識程度及生活狀況，且犯罪後並尚知坦承犯行，頗
      具悔意，犯罪後態度堪稱良好，暨被告肇事後已與對造達
      成和解，本件車禍所受身心之損傷等一切情狀，量處如主
      文所示之刑，並諭知易科罰金之折算標準。末查，被告前
      未曾因故意犯罪受有期徒刑以上刑之宣告，此有臺灣高等
      法院被告前案紀錄表在卷可按，其為本件犯罪固值非難；
      然被告業已與和其發生碰撞之告訴人達成和解，有刑事聲
      請撤回狀附卷可憑，被告因本件醉態駕駛肇事亦受傷害，
      應已獲取相當之教訓，而足生警惕之心，堪認其經本件偵
      審程序及罪刑之宣告後，應已能知所戒慎而信無再犯之虞
      ，本院因認對其所宣告之刑，以暫不執行為適當，爰併予
      宣告緩刑二年，用啟自新。
貳、公訴不受理部分：
  一、公訴意旨另以：丙○○於98年11月13日上午11時許至同日
      下午2時許，在位於臺東縣臺東市○○街288巷29號住處飲
      用米酒後，已處於不能安全駕駛動力交通工具之狀態，仍
      騎乘車牌號碼K68－353號重型機車在臺東市境內供公眾往
      來之道路上行駛，約同日下午4時30分許，由西向東行經
      臺東市○○街420之1號附近之產業道路時，因酒醉意識不
      清，且疏未注意車前狀況，不慎與騎乘車牌號碼892－DBZ
      號機車由東向西沿該產業道路行駛，亦疏未注意車前況之
      乙○○發生碰撞，致乙○○則受有左膝部、右足部、兩側
      肩部、右大腿挫傷；丙○○則因此受有左脛骨與腓骨幹閉
      鎖性骨折之傷害，因認丙○○及乙○○所為，均涉犯刑法
      第二百八十四條第一項前段之過失傷害罪。
  二、按告訴乃論之罪，告訴人於第一審辯論終結前得撤回其告
      訴，又告訴經撤回者，應諭知不受理之判決，刑事訴訟法
      第二百三十八條第一項與第三百零三條第三款分別定有明
      文。本件被告丙○○佳因車禍肇事致告訴人乙○○成傷部
      分之犯行，及被告乙○○因車禍肇事致告訴人丙○○成傷
      部分之犯行，均經檢察官以刑法第二百八十四條第一項前
      段之過失傷害罪提起公訴，依照同法第二百八十七條前段
      規定，此部分係屬告訴乃論之罪。茲經告訴人丙○○及乙
      ○○於第一審辯論終結前具狀撤回對於彼此被告過失傷害
      罪部分之告訴，有刑事聲請撤回狀二份在卷可稽（見本院
      卷第24、25頁），揆諸上揭條文規定，被告二人被訴過失
      傷害部分，自均應為不受理判決之諭知。
據上論斷，應依刑事訴訟法第二百九十九條第一項前段、第三百
零三條第三款，刑法第一百八十五條之三、第四十一條第一項前
段、第七十四條第一項第一款，刑法施行法第一條之一第一項，
判決如主文。
本案經檢察官甲○○到庭執行職務。
中    華    民    國    99    年    5     月    31    日
                  刑事第一庭  法  官  陳義忠
以上正本證明與原本無異。
如不服本判決應於收受送達後10日內向本院提出上訴書狀，並應
敘述具體理由；其未敘述上訴理由者，應於上訴期間屆滿後20日
內向本院補提理由書（均須按他造當事人之人數附繕本）。「切
勿逕送上級法院」。告訴人或被害人對於本判決如有不服，請書
具不服之理由狀，請求檢察官上訴者，其上訴期間之計算係以檢
察官收受判決正本之日期為準。
                              書記官  王希文
中    華    民    國    99    年    5     月    31    日
中華民國刑法第185條之3
服用毒品、麻醉藥品、酒類或其他相類之物，不能安全駕駛動力
交通工具而駕駛者，處1年以下有期徒刑、拘役或科或併科15萬
元以下罰金。

司法院資訊處製作；財團法人民間司法改革基金會備份。
